臺灣雲林地方法院刑事判決　　　　　　　100年度易字第532號
公　訴　人　臺灣雲林地方法院檢察署檢察官
被　　　告　李凱儒
上列被告因竊盜等案件，經檢察官提起公訴（100 年度偵字第29
88、3068、3604號、100 年度偵緝字第141 號），被告於本院準
備程序進行中，就被訴事實為有罪之陳述，經本院告知簡式審判
程序意旨，並聽取公訴人及被告之意見後，本院合議庭裁定由受
命法官獨任依簡式審判程序審理，並判決如下：
    主      文
李凱儒犯侵入住宅罪，累犯，處有期徒刑參月，如易科罰金，以
新臺幣壹仟元折算壹日。又共同犯竊盜罪，累犯，處有期徒刑陸
月，如易科罰金，以新臺幣壹仟元折算壹日。扣案之鑰匙壹支沒
收之。又共同犯竊盜罪，累犯，處有期徒刑伍月，如易科罰金，
以新臺幣壹仟元折算壹日。應執行有期徒刑壹年，如易科罰金，
以新臺幣壹仟元折算壹日。扣案之鑰匙壹支沒收之。
    事實及理由
一、犯罪事實：
  (一)李凱儒前於民國90年間因竊盜罪，經本院以90年度易字第
    756 號刑事判決，判處有期徒刑2 年6 月確定。復因贓物
    罪，經本院以91年度易字第494 號刑事判決判處有期徒刑8
    月確定。又因竊盜罪，經本院以91年度易字第503 號刑事
    判決，判處有期徒刑10月確定。上開罪嗣經本院以92年
    度聲字第229 號刑事裁定定應執行有期徒刑3 年確定，再與
    罪及另案毀棄損壞案件，由本院以91年度虎簡字第18號刑
    事判決所判處之拘役50日接續執行，於94年8 月9 日縮短刑
    期假釋出監，至95年7 月28日假釋期滿未經撤銷視為執行完
    畢。復於96年間因偽造文書案件，經本院以96年度訴字第53
    9 號判決，判處有期徒刑6 月確定，於96年11月7 日執行完
    畢。
  (二)李凱儒於100 年3 月26日上午8 時20分，基於無故侵入他人
    住宅之犯意，見李秀美位於雲林縣崙背鄉羅厝村福星12號住
    處之鐵捲門開啟，明知其未經李秀美之同意，復無正當理由
    ，竟擅自穿過第一道鐵捲門，正欲繼續打開第二道鋁門進入
    客廳時，恰李秀美在1 樓房間內聽到聲音，尋聲查看而發現
    制止。
  (三)100 年4 月30日上午某時，劉奕成（待本院通緝到案後再另
    行審結）騎乘機車搭載李凱儒行經雲林縣虎尾鎮○○路及新
    興路交岔路口附近之停車場時，見廖秀諃所有之車號DP-013
    2 號自小貨車（價值約新臺幣－下同－10萬元）停放於路旁
    ，因李凱儒缺代步工具，2 人遂共同基於意圖為自己不法所
    有之竊盜犯意聯絡，由李凱儒將其所有之貨車鑰匙1支 ，交
    予劉奕成發動汽車引擎，然因劉奕成無法發動，故改由李凱
    儒嘗試，李凱儒成功發動後竊取之，得手後供李凱儒代步之
    用。
  (四)100 年5 月2 日當日下午4 、5 時許，李凱儒駕駛上開竊得
    之自小貨車（改懸掛車號X5-5192 號車牌）載同劉奕成，行
    經上介在工程有限公司（下稱上介在公司）位於雲林縣麥寮
    鄉○○路134 巷87號後方之工程料場前，見鐵柵門未上鎖，
    因缺錢花費，李凱儒及劉奕成2 人復共同基於意圖為自己不
    法所有之竊盜犯意聯絡，由劉奕成下車徒手將料場鐵柵門推
    開後，李凱儒將車倒車駛入料場，劉奕成再以貨車上之油壓
    吊臂吊掛上介在公司所有，由王春龍監管之鐵質絞線270 公
    斤（價值約15,000元）放置於前開自小貨車車斗而竊取之。
    嗣當日晚間7 時58分許，李凱儒搭載劉奕成驅車前往陳鳳琴
    經營，位於雲林縣崙背鄉○○村○○路224 號之協全資源回
    收場欲將前開鐵質絞線變賣，因陳鳳琴發覺有異報警處理，
    經警到場查緝並扣得上開自小貨車（已改懸掛車號X5-5192
    號車牌）、鐵質絞線270 公斤（分別經廖秀諃及王春龍具領
    ）及李凱儒所有供其竊車所用之鑰匙1 支，李凱儒則趁隙逃
    逸。
二、認定犯罪事實所憑之證據及理由：
  (一)本案被告李凱儒所犯之罪，係死刑、無期徒刑、最輕本刑為
    3 年以上有期徒刑以外之罪，其於準備程序就前揭被訴事實
    為有罪之陳述，經受命法官告知簡式審判程序之旨，並聽取
    其與公訴人之意見後，本院合議庭裁定，依刑事訴訟法第27
    3 條之1 規定，由受命法官獨任進行簡式審判程序，是本案
    之證據調查，依刑事訴訟法第273 條之2 規定，不受同法第
    159 條第1 項、第161 條之2 、第161 條之3 、第163 條之
    1 及第164 條至第170 條規定之限制，合先敘明。
  (二)上開犯罪事實，業據被告李凱儒於本院審判程序中坦承不諱
    ，另有其於警詢、偵訊之自白筆錄在卷可明（見雲林縣警察
    局西螺分局雲警螺偵字第1000003464號警卷第2-4 頁、第00
    00000000號警卷第2-7 頁，100 年度偵字第2988號偵卷第24
    -25 頁、第34-35 頁，100 年度偵緝字第141 號偵卷第31-3
    3 頁、第37-38 頁，本院卷第65頁反面至68頁、第101 頁至
    102 頁），核與證人李秀美、李應華、廖秀諃、王春龍、陳
    鳳琴分別於警詢、偵查中之證訴大致相符（見雲林縣警察局
    西螺分局雲警螺偵字第1000003464號警卷第8 頁、第000000
    0000號警卷第10-12 頁、第0000000000號警卷第5-9 頁，10
    0 年度偵字第2988號偵卷第19-20 、30-31 頁），並有公路
    監理電子閘門車號查詢汽車車籍資料、雲林縣警察局西螺分
    局指認犯罪嫌疑人紀錄表、監視器節錄畫面22張、刑案現場
    照片23張、經濟部商業司公司及分公司基本資料查詢明細、
    門號0000000000號行動電話申登資料及100 年4 月29日至5
    月2 日之雙向通聯資料、贓物認領保管單紙2 張在卷可稽（
    見雲林縣警察局西螺分局雲警螺偵字第1000003464號警卷第
    9-12、15 -17、21頁、第0000000000號警卷第16頁、第00
    00000000號警卷第13、16-17 頁，100 年度偵字第2476號偵
    卷第30-36 頁、100 年度偵緝字第141 號偵卷第68頁），復
    有扣案之鑰匙1 支足供佐證。另就犯罪事實(二)，被告李凱儒
    雖一度辯稱進入告訴人李秀美住家，乃因要找其父親李應華
    借錢云云（見本院卷第66頁），惟此與被告前於警詢中供稱
    是要找李應華問事情云云（見雲林縣警察局西螺分局雲警螺
    偵字第1000003464號警卷第4 頁），已前後不符，且依被告
    自述，其與李應華亦僅是因幫李應華整理田邊樹木之工作而
    認識（見雲林縣警察局西螺分局雲警螺偵字第1000003464號
    警卷第3 頁），證人李應華亦證述其與李凱儒僅是單純稍微
    認識，並無僱傭關係，亦未要李凱儒去家裡找他等語（見10
    0 年度偵字第2988號偵卷第30-31 頁），復參諸卷內監視器
    節錄畫面，被告當時走進告訴人家鐵捲門後，又回頭在鐵捲
    門前向外左右張望，復再往內走進鐵捲門，再又回頭在鐵捲
    門前往外左右張望，復又往內走進鐵捲門，且除進入鐵捲門
    外，尚有欲打開鋁門之動作（見雲林縣警察局西螺分局雲警
    螺偵字第1000003464號警卷第15-17 頁），衡諸被告係成年
    人，理應知悉未經屋主同意，不應貿然進入他人住家，縱使
    有找人之事，然無人應答又無急事，應可下次再來，並無非
    於屋主不在家之際進入他人住家不可之必要。被告就此所辯
    ，因與常情不符，要無可採，且告訴人李秀美與被告素昧平
    生，證人李應華與被告亦無仇隙，應無特意誣陷、故入於罪
    之可能，甚至告訴人李秀美於本院審理中尚當庭表示願意原
    諒被告，提出告訴，僅是要給被告一個教訓，希望被告能改
    過自新，同意予被告一次機會，刑責不要太重等語（見本院
    卷第101 頁反面、107 頁），故認以李秀美、李應華之證詞
    ，較為可採，故被告於本院審理中之自白應屬真實可信。再
    就犯罪事實(三)(四)，共同被告劉奕成於警詢及偵查中均否認與
    被告李凱儒共同行竊，供稱於100 年5 月2 日當時，與李凱
    儒認識不到3 天，同日晚上7 時許，係與李凱儒恰巧遇到，
    李凱儒表示要拿貨車上好像鋼線的東西去賣，要伊陪一下，
    故才由李凱儒駕駛自小貨車載伊前往協全資源回收場云云。
    然此部分業據被告李凱儒於警詢、偵查中、本院審理中坦承
    不諱，供稱當時與劉奕成認識約1 個月，100 年4 月30日，
    是因為2 人都要喝美沙冬，故相約一同前往，於路上看到本
    案自小貨車，因伊缺代步工具，2 人就一起偷，一開始伊將
    鑰匙交予劉奕成，劉奕成下車去發動引擎，但發不動才由伊
    去發動，得手後，由伊駕駛。而100 年5 月2 日，當天2 人
    白天就在一起，喝完美沙冬後，就一起開車逛，剛好逛到該
    工程料場，因缺錢，劉奕成提議偷的等語（見本院卷第66頁
    ），可知被告李凱儒將2 次行竊過程中之細節及各自分工詳
    予交代，就自己所分工部分，亦毫無掩飾、避重就輕、推諉
    卸責之情形，認其尚無故陷劉奕成入罪，以減輕自己罪責之
    必要。另本院審酌工程料場設有鐵柵門，需有人下車將門推
    開，駕駛人始得將汽車駛入，而扣案之鐵質絞線重達270 公
    斤，而被告李凱儒左手手掌殘缺，即便小貨車上，有油壓吊
    臂可資吊掛，於將鐵質絞線吊上油壓吊臂後，仍需回到車上
    操作吊臂之開關，才能將鐵質絞線吊掛上車，以1 人為之，
    確實有相當程度之困難，如2 人共同為之，確能減少行竊時
    間，及被發現之風險。且若係被告李凱儒一人行竊，以一般
    常識，其必當盡量減少知悉之人，以降低竊行敗露之可能，
    又豈可能自招風險，邀同劉奕成一同前往變賣贓物。故應以
    李凱儒自白係由伊與劉奕成2 人一同行竊，且於行竊後一同
    變賣贓物等語，較為可採。
  (三)綜上，足認被告之自白與事實相符，可以採信，本案事證明
    確，被告犯行洵堪認定，應依法論科。
三、論罪科刑之理由：
  (一)核被告李凱儒就犯罪事實(二)所為，係犯刑法第306 條侵入住
    宅罪。就犯罪事實(三)(四)所為，均係犯刑法第320 條第1 項之
    竊盜罪。
  (二)又被告李凱儒所犯前開3 罪，犯意各別，罪名互殊，應予分
    論併罰。被告李凱儒與劉奕成2 人就犯罪事實(三)(四)犯行間，
    有犯意聯絡及行為分擔，均係共同正犯。
  (三)被告李凱儒前有如前揭犯罪事實欄所載論罪科刑及執行完畢
    之紀錄，有臺灣高等法院被告前案紀錄表在卷可稽，其前受
    有期徒刑執行完畢後，於5 年以內故意再犯本案有期徒刑以
    上之罪，均為累犯，均應依刑法第47條第1 項規定，加重其
    刑。
  (四)本院審酌被告李凱儒趁告訴人李秀美未在客廳、鐵捲門疏未
    拉上及上鎖之際，未經同意，竟侵入他人住宅，影響告訴人
    居住安寧，幸告訴人聽到聲響，出來查看，否則其損害必將
    更為嚴重，及被告正值青壯、身體健全，有園藝之一技之長
    ，每月收入高達7 、8 萬，甚至可達十幾萬，竟不思憑藉己
    力，循正當途徑獲取財富，僅因染上毒癮，怯於面對，致另
    案遭通緝，因而不敢正常工作致缺錢花用即起意行竊，惟念
    及其犯後坦承犯行，後悔所作所為，並當庭起立向被害人道
    歉（見本院卷第65頁反面、第107 頁），態度尚屬良好，被
    害人並均表示願意原諒被告，予被告一次機會（見本院卷第
    68頁正反面、第101 頁正反面、第107 頁），並參酌被告所
    竊物品之價值，及均已發還予被害人，再兼衡其犯罪手段尚
    屬平和，國中肄業之智識程度、已婚育有1 女，家中還有母
    親及太太賴其撫養等一切情狀，爰分別量處如主文所示之刑
    ，及定其應執行之刑，並分別諭知易科罰金之折算標準。
  (五)至扣案之鑰匙1 支，係被告李凱儒所有並供上開竊取車號DP
    -0132 號自小貨車之犯罪工具，此經被告於本院訊問時供述
    至明（見本院卷第66頁反面、第68頁反面），爰依刑法第38
    條第1 項第2 款之規定，諭知沒收。
四、應適用之法律：
  (一)刑事訴訟法第273 條之1 第1 項、第299 條第1 項前段。
  (二)刑法第306 條第1 項、第320 條第1 項、第28條、第41條第
    1 項前段、第8 項、第47條第1 項、第51條第5 款、第38條
    第1 項第2 款。
  (三)刑法施行法第1 條之1 第1 項、第2 項前段。
本案經檢察官吳淑娟到庭執行職務。
中    華    民    國  100     年    11    月    23    日
                  刑事第一庭  法  官  謝 宜 雯
以上正本證明與原本無異。
如不服本判決應於收受判決後10日內向本院提出上訴書狀，並應
敘述具體理由；其未敘述上訴理由者，應於上訴期間屆滿後20日
內向本院補提理由書（均須按他造當事人之人數附繕本）。「切
勿逕送上級法院」。
                              書記官  林 美 鳳
中    華    民    國  100     年    11    月    23    日
附錄本判決論罪科刑法條全文：
中華民國刑法第306條：
無故侵入他人住宅、建築物或附連圍繞之土地或船艦者，處 1
年以下有期徒刑、拘役或 3 百元以下罰金。
無故隱匿其內，或受退去之要求而仍留滯者，亦同。
中華民國刑法第320條：
意圖為自己或第三人不法之所有，而竊取他人之動產者，為竊盜
罪，處5  年以下有期徒刑、拘役或 5 百元以下罰金。
意圖為自己或第三人不法之利益，而竊佔他人之不動產者，依前
項之規定處斷。
前二項之未遂犯罰之。